臺灣臺東地方法院刑事判決　　　　　　　　　　　　　　九十一年度訴字第五九號
　　公　訴　人　臺灣台東地方法院檢察署檢察官
　　被　　　告　乙○○
右列被告因偽造文書案件，經檢察官提起公訴（九十一年度偵字第六四五號），本院
判決如左：
    主  文
乙○○行使偽造私文書，足以生損害於公眾及他人，累犯，處有期徒刑伍月，如易科
罰金，以參佰元折算壹日。
台北縣警察局八十八年六月八日搜索扣押證明筆錄上偽造之「甲○○」署押（含簽名
貳枚及指印貳枚）、八十八年六月八日逮捕通知書上偽造之「甲○○」署押（含簽名
壹枚及指印壹枚）、八十八年六月八日權利告知書上偽造之「甲○○」署押（含簽名
壹枚及指印壹枚）、臺北縣警察局刑警隊八十八年六月八日訊問筆錄上偽造之「甲○
○」署押（含簽名壹枚及指印陸枚）均沒收。
    事  實
一、乙○○於民國（下同）八十五年間因違反麻醉藥品管理條例案件，經臺灣板橋地
    方法院以八十五年易字第二四八六號判決判處有期徒刑七月，臺灣高等法院駁回
    上訴確定，於八十七年二月四日執行完畢。詎仍不知悔改，於八十八年六月八日
    十三時許，在台北縣土城市○○○路一一一巷五號七樓，因違反毒品危害防制條
    例案件，經台北縣警察局刑警隊持臺灣板橋地方法院檢察署檢察官簽發之搜索票
    前往上開地點搜索時，當場查獲第二級毒品安非他命零點八公克（毒品部分另案
    辦理）。乙○○為掩飾其另案經發佈通緝之身分，遂另行起意，於同日在前揭搜
    索地點及為警帶回警察局訊問時，竟冒用甲○○之名義應訊，並接續於台北縣警
    察局八十八年六月八日搜索扣押證明筆錄上偽造「甲○○」署押（含簽名貳枚及
    指印貳枚），又在八十八年六月八日逮捕通知書上偽造「甲○○」署押（含簽名
    壹枚及指印壹枚）、八十八年六月八日權利告知書上偽造「甲○○」署押（含簽
    名壹枚及指印壹枚），表示「出具警察扣押物品內容之證明」、「已收受逮捕通
    知」及「業經告知訊問前依法應告知之事項」等旨，而偽造前開私文書，同時持
    交承辦員警收執而行使之，復於臺北縣警察局刑警隊八十八年六月八日訊問筆錄
    上偽造「甲○○」署押（含簽名壹枚及指印陸枚），足以生損害於甲○○及刑事
    追訴權、調查權之正確性。嗣經台北縣警察局將指紋送往內政部警政署刑事警察
    局存檔時，經電腦比對指紋後始發現上情。
二、案經台北縣警察局報請臺灣板橋地方法院檢察署呈請臺灣高等法院檢察署核轉臺
    灣台東地方法院檢察署檢察官偵查起訴。
    理  由
一、訊據被告乙○○對於右揭犯罪事實坦承不諱，核與被害人甲○○證述之情節相符
    ，復有被告於八十八年六月八日在搜索扣押證明筆錄、逮捕通知書、權利告知書
    、臺北縣警察局刑警隊訊問筆錄上偽簽「甲○○」之署押（含簽名及指印）在卷
    可稽，足認被告自白與事實相符，本件事證明確，被告犯行堪予認定。
二、按搜索扣押證明筆錄、逮捕通知書、權利告知書上之署押，係被告或犯罪嫌疑人
    表示「出具警察扣押物品內容之證明」、「已收受逮捕通知」及「業經告知訊問
    前依法應告知之事項」等旨，為一定用意之表明，被告在其上署押，自已具私文
    書之性質。核被告所為，係犯刑法第二百十六條、第二百十條之行使偽造私文書
    罪。被告於八十八年六月八日先後多次偽造甲○○署押而偽造私文書及署押之行
    為，均係為同一冒名應訊之目的，利用同一機會，就同一犯罪構成事實，本單一
    犯意接續為之，為接續犯，均僅為一行為而成立一罪。又被告接續之偽造署押為
    偽造私文書之階段行為，其偽造私文書又為行使偽造私文書之低度行為，均應為
    行使偽造私文書之高度行為所吸收，俱不另論科。公訴意旨認被告於前開警訊筆
    錄上偽造署押之行為係另行起意，與前述行使偽造私文書之行為犯意各別，罪名
    互異，應予分論併罰，尚有未洽，併此敘明。又查被告前於八十五年間因違反麻
    醉藥品管理條例案件，經臺灣板橋地方法院以八十五年易字第二四八六號判決判
    處有期徒刑七月，臺灣高等法院駁回上訴確定，於八十七年二月四日執行完畢，
    此有臺灣高等法院被告全國前案紀錄表及檢察署刑案資料查註紀錄表存卷可按，
    於五年以內再犯本件最重本刑為有期徒刑以上之罪，係屬累犯，應依刑法第四十
    七條之規定加重其刑。爰審酌被告犯罪之動機係為隱蔽自己之身分、所使用冒名
    應訊之手段、所生之危害程度，及在審理中坦認犯行，犯罪後之態度尚稱良好等
    一切情狀，量處如主文所示之刑，並諭知易科罰金之折算標準。另按被告犯罪後
    ，刑法第四十一條業已修正為「犯最重本刑為五年以下有期徒刑以下之刑之罪，
    而受六個月以下有期徒刑或拘役之宣告，因身體、教育、職業、家庭之關係或其
    他正當事由，執行顯有困難者，得以一元以上三元以下折算一日，易科罰金。但
    確因不執行所宣告之刑，難收矯正之效，或難以維持法秩序者，不在此限。併合
    處罰之數罪，均有前項情形，其應執行之刑逾六月者，亦同。」，於九十年一月
    十日公布，同年一月十二日施行，是被告犯罪後法律已有變更，比較新舊法之結
    果，以修正後之刑法第四十一條第一項較有利於被告，依刑法第二條第一項前段
    之規定，自應適用有利於被告之新法。又被告於前開警訊筆錄、搜索扣押證明筆
    錄、逮捕通知書、權利告知書上，除偽造署押外，並捺指印，因該指印同為代表
    冒用者之姓名，作用及效力與署押無異，且其簽名與捺指印係出於同一個偽造署
    押之犯意，是其所捺指印要屬同一偽造署押之犯行，指印部分亦應併予沒收。是
    台北縣警察局八十八年六月八日搜索扣押證明筆錄上偽造之「甲○○」署押（含
    簽名貳枚及指印貳枚）、八十八年六月八日逮捕通知書上偽造之「甲○○」署押
    （含簽名壹枚及指印壹枚）、八十八年六月八日權利告知書上偽造之「甲○○」
    署押（含簽名壹枚及指印壹枚）、臺北縣警察局刑警隊八十八年六月八日訊問筆
    錄上偽造之「甲○○」署押（含簽名壹枚及指印陸枚），均應依刑法第二百十九
    條宣告沒收。
據上論斷，應依刑事訴訟法第二百九十九條第一項前段，刑法第二條第一項、第二百
十六條、第二百十條、第四十七條、第四十一條第一項前段、第二百十九條，罰金罰
鍰提高標準條例第二條，判決如主文。
本案經檢察官魏宏安到庭執行職務
中    華    民    國      九十一      年      七      月      十一      日
                                      臺灣臺東地方法院刑事庭
                                          審判長法  官  蔡勝雄
                                                法  官  林卉聆
                                                法  官  蔡世芳
右正本證明與原本無異。
如不服本判決，應於判決送達後十日內向本院提出上訴狀。（須附繕本）
「切勿逕送上級法院」
                                                書記官  陳美鄉
中    華    民    國      九十一      年      七      月      十二      日
附記：
中華民國刑法第二百一十六條
行使第二百十條至第二百十五條之文書者，依偽造、變造文書或登載不實事項或使登
載不實事項之規定處斷。
中華民國刑法第二百一十條
偽造、變造私文書，足以生損害於公眾或他人者，處五年以下有期徒刑。
中華民國刑法第二百一十九條
偽造之印章、印文或署押，不問屬於犯人與否，沒收之。
